【裁判字號】    89,易,2172
【裁判日期】    891018
【裁判案由】    傷害
【裁判全文】
臺灣臺南地方法院刑事判決                        八十九年度易字第二一七二號
    公  訴  人  臺灣台南地方法院檢察署檢察官
    被      告  甲○○
右列被告因傷害案件，經檢察官提起公訴（八十九年度偵字第八一九０號），本院判
決如左：
    主  文
甲○○傷害人之身體，累犯，處拘役貳拾日，如易科罰金，以佰元折算壹日。
    事  實
一、甲○○（公訴人誤為莊敬生）於民國八十四年間因違反就業服務法經法院判處有
    期徒刑伍月確定，甫於八十四年七月二十八日執行完畢，詎仍不知悔改，於八十
    九年六月五日晚間八時許，在台南縣仁德鄉○○路二十九之一號，因乙○○向其
    索取修車款項而心生不悅，竟基於傷害人身體之犯意，出手毆打乙○○，致乙○
    ○受有左前額三．五Ｘ三．五公分紅腫一處之傷害。
二、案經乙○○訴由台南縣警察局歸仁分局報請台灣台南地方法院檢察署檢察官偵查
    起訴。
    理  由
一、訊據被告甲○○矢口否認有傷害告訴人乙○○之犯行，辯稱：乙○○來收帳，伊
    說車子未修好，乙○○就拿一支鐵鎚毆打伊頭部成傷，伊僅有推了乙○○一下，
    乙○○沒有跌倒云云。經查：右揭事實業據告訴人指訴：「甲○○欠我修車費十
    六萬多，很久未還，我到其工廠台南縣仁德鄉○○路二十九之一號，向其要修車
    費，他趁我低頭看帳單之時，偷襲我頭部，致我前額受傷。」等語明確，並有台
    南市立醫院診斷證明書一紙在卷足憑。且查，被告於偵查中已自白：「我是在八
    十九年六月五日下午二十時許在仁德鄉○○路二九之一號打乙○○是互毆，是告
    訴人沒有將我的車修好。是告訴人先打我，我將他推開後就互毆一起」等語（見
    偵查卷第六頁），足認被告在不法侵害已除去之後，並非基於正當防衛，而與告
    訴人互相毆打。被告於本院審理中改稱未傷害告訴人乙○○云云，顯不足採，本
    件事證明確，被告犯行堪予認定。
二、核被告所為係犯刑法第二百七十七條第一項之罪。被告於八十四年間因違反就業
    服務法經法院判處有期徒刑伍月確定，甫於八十四年七月二十八日執行完畢，此
    有台灣高等法院被告全國前案紀錄表、台灣台南地方法院檢察署刑案資料查註紀
    錄表各一紙在卷足憑，其於五年之內再犯有期徒刑以上之罪，為累犯，應依法加
    重其刑。爰審酌被告犯罪之動機、目的、手段、對告訴人之傷害程度，及犯罪後
    否認犯行、態度不佳等一切情狀，量處如主文所示之刑，並諭知易科罰金之折算
    標準，以資懲儆。
三、據上論斷，應依刑事訴訟法第二百九十九條第一項前段，刑法第二百七十七條第
    一項、第四十一條、第四十七條，罰金罰鍰提高標準條例第一條前段、第二條，
    判決如主文。
本案經檢察官柯怡伶到庭執行職務
中    華    民    國      八十九      年      十      月      十八      日
                                  臺灣臺南地方法院刑事第四庭
                                      法  官  張  麗  娟
右正本證明與原本無異
如不服本判決，應於判決送達後十日內，向本院提出上訴狀。
                                      書記官  陳  怡  吟
中    華    民    國      八十九      年      十      月      十八      日
附錄法條：
刑法第二百七十七條第一項
傷害人之身體或健康者，處三年以下有期徒刑，拘役或一千元以下罰金。


司法院資訊處製作；財團法人民間司法改革基金會備份。
